【裁判字號】    89,重訴,209
【裁判日期】    891019
【裁判案由】    清償借款
【裁判全文】
臺灣士林地方法院民事判決  八十九年度重訴字第二０九號
    原      告  桃園縣觀音鄉農會
    法定代理人  乙○○
    訴訟代理人  丙○○
    被      告  甲○○
右當事人間清償借款事件，本院判決如左：
    主    文
被告應給付原告新台幣貳仟肆佰萬元，及自民國八十二年六月十日起至清償日止按週
年利率百分之十點二五計算之利息，即自八十二年七月十日起，其逾期在六個月以內
者，按上開利率百分之十；逾期超過六個月者，按上開利率百分之二十，計算之違約
金。
訴訟費用由被告負擔。
    事    實
甲、原告方面：
  一聲明：求為判決如主文所示。
  二陳述：
    訴外人即債務人袁玉麟於民國八十一年九月九日邀同徐阿木與被告甲○○為連帶
    保證人，向原告借款新台幣（下同）二千四百萬元，借款期間自八十一年九月九
    日起至八十三年九月九日止，利息按年息百分之十‧二五計付，每滿一個月付息
    一次，遲延履行時，除仍依上開利率計息外，逾期在六個月以內者，按上開利率
    百分之十；逾期超過六個月者，按上開利率百分之二十計算違約金，乃被告僅繳
    息至八十二年六月九日，本金均未繳納，爰依借貸之約定，請求被告給付本金、
    利息及違約金。
  三證據：
    提出擔保放款借據、信託土地登記契約、借款申請書、印鑑證明、授信約定書與
    他項權利證明書。
乙、被告方面：
  一聲明：求為判決駁回原告之訴。
  二陳述：借據及授信約定書雖有伊之簽名，惟伊並未向原告借錢，原告應先向債務
          人請求清償。
    理    由
一本件原告主張︰訴外人即債務人袁玉麟於民國八十一年九月九日邀同徐阿木與被告
  為連帶保證人，向原告借款二千四百萬元，借款期間自八十一年九月九日起至八十
  三年九月九日止，利息按年息百分之十‧二五計付，每滿一個月付息一次，遲延履
  行時，除仍依上開利率計息外，逾期在六個月以內者，按上開利率百分之十；逾期
  超過六個月者，按上開利率百分之二十計算違約金，乃被告僅繳息至八十二年六月
  九日止等情，業據提出卷附擔保放款借據、授信約定書與他項權利證明書等件為證
  ，並為被告對其為連帶保證人、擔保放款借據及授信約定書暨其上「甲○○」之簽
  名，與原告請求之金額等所不爭執，自堪信為真實。被告於本院八十九年十月四日
  言詞辯論時，雖翻異前詞，僅承認於擔保放款借據上簽名，否認曾在授信約定書上
  簽名云云，惟該次辯解與一般借貸程序不相吻合，亦不合常理，所為辯解不僅不足
  採信，亦無法解免其連帶保證人身分所應負之責任。
二按保證債務之所謂連帶，係指保證人與主債務人負同一債務，對於債權人各負全部
  給付之責任者而言，此就民法第二百七十二條第一項規定連帶債務之文義參照觀之
  甚明。故連帶保證與普通保證不同，縱使無民法第七百四十六條所揭之情形，亦不
  得主張同法第七百四十五條關於檢索抗辯之權利。（最高法院四十五年度台上字第
  一四二六號判例要旨參照）從而，被告抗辯原告須先向袁玉麟求償後，方能向其求
  償云云，要屬無稽。從而，原告依據借貸之約定，請求連帶保證人即被告清償本件
  本金、利息與違約金，為有理由，應予准許。
據上論結，原告之訴為有理由，依民事訴訟法第七十八條，判決如主文。
中      華      民      國    八十九    年      十      月     十九     日
                                    臺灣士林地方法院民事第二庭
~B法      官  黃心賢
右為正本係照原本作成。
如對本判決上訴須於判決送達後廿日內向本院提出上訴狀。
中      華      民      國    八十九    年      十      月    二十六    日
~B法院書記官  馮衍燕


司法院資訊處製作；財團法人民間司法改革基金會備份。
